臺灣桃園地方法院民事裁定
111年度聲字第230號
聲  請  人  游聿造  

上列聲請人因與相對人徐雅娟間請求返還買賣價金等事件，聲請
交付法庭錄音光碟，本院裁定如下：
    主  文
聲請駁回。
    理  由
一、聲請意旨略以：聲請人請求交付鈞院111年度續字第2號返還
    買賣價金等事件於民國111年9月22日之法庭錄音光碟等語。
二、按法庭錄音係為輔助製作言詞辯論筆錄之用，此觀民事訴訟
    法第213條之1規定即明。法庭錄音、錄影光碟或數位錄音、
    錄影內容非民事訴訟法第242條第1項所規定之卷內文書，當
    事人依該項規定聲請閱覽、抄錄或攝影之卷內文書，或預納
    費用聲請付與繕本、影本或節本，自不包括法庭錄音、錄影
    光碟。該內容涉及當事人或法庭活動人員之聲紋等個人資料
    ，為人格權範圍，提供拷貝上開錄音、錄影資料屬公務機關
    對於保有個人資料之利用，依個人資料保護法第16條、第5
    條規定，應於執行法定職務範圍內為之，並與蒐集之特定目
    的相符；並不得逾此特定目的範圍，始具備正當、合理性。
    如交付法庭錄音、錄影光碟或數位錄音、錄影內容，未具備
    正當合理性，即已逾越上開輔助筆錄製作之必要範圍（最高
    法院104年度台抗字第294號、102年度台抗字第939號裁定意
    旨參照）。又法院組織法第90條第3項規定，在庭之人非經
    審判長許可，不得自行錄音、錄影；未經許可錄音、錄影者
    ，審判長得命其消除該錄音、錄影內容。並於同法第90條之
    1第1項前段增訂當事人及依法得聲請閱覽卷宗之人，因主張
    或維護其法律上利益，得於開庭翌日起至裁判確定後6個月
    內，繳納費用聲請法院許可交付法庭錄音或錄影內容。其立
    法理由謂：法庭錄音或錄影內容載有在庭陳述人員之錄音或
    錄影資訊，涉及他人個資，為兼顧法庭公開與保護個人資訊
    之衡平性，避免法庭錄音或錄影內容遭人惡意使用，仍應由
    法院審酌其聲請是否具有法律上利益而為許可與否之決定。
    而法庭錄音錄影及其利用保存辦法第8條第1項規定「當事人
    及依法得聲請閱覽卷宗之人，因主張或維護其法律上利益，
    聲請交付法庭錄音或錄影內容時，應敘明理由，由法院為許
    可與否之裁定」。是當事人聲請法院交付法庭錄音光碟，自
    不得逾越錄音係為輔助製作筆錄特定目的之必要範圍，且須
    具有正當合理之關聯，並敘明其主張或維護法律上利益，始
    認聲請有法律上利益。
三、經查，聲請人於111年9月26日向本院提出聲請複製電子卷證
    狀，然僅勾選載明欲聲請111年9月22日開庭錄音光碟，經本
    院電詢聲請人，聲請人明確表示係要聲請本院111年度續字
    第2號事件於111年9月22日之法庭錄音光碟，此有本院111年
    9月29日公務電話紀錄1紙可佐，則聲請人全然未敘明其理由
    ，其聲請與首開規定之要件並不相符，是本件自難認聲請人
    聲請交付法庭錄音光碟係為主張或維護其法律上利益所必要
    ，從而，本件聲請人之聲請，於法不合，不應准許。
四、爰裁定如主文。
中　　華　　民　　國　　111 　年　　9 　　月　　30　　日
                  民事第二庭    法　官　陳俐文
正本係照原本作成。
如不服本裁定應於送達後10日內向本院提出抗告狀，並應繳納抗
告費新台幣1000元。
中　　華　　民　　國　　111 　年　　9 　　月　　30　　日
　　　　　　　　　              書記官  藍予伶